【裁判字號】    89,易,174
【裁判日期】    890426
【裁判案由】    竊盜
【裁判全文】
臺灣雲林地方法院刑事判決                          八十九年度易字第一七四號
    公  訴  人  臺灣雲林地方法院檢察署檢察官
    被      告  甲○○
右列被告因竊盜案件，經檢察官提起公訴（八十九年度偵字第六○九號），本院判決
如左：
    主  文
甲○○竊盜，累犯，處有期徒刑陸月。
    事  實
一、甲○○曾因搶奪罪，經台灣板橋地方法院於民國八十六年六月二十八日判處有期
    徒刑五月確定，並於同年十二月十六日執行完畢，詎仍不知悔改，復於八十七年
    五月七日凌晨某時，利用前晚與女友乙○○共同借住丙○○位於雲林縣四湖鄉○○村○○○路四十一號房間之機會，徒手竊取丙○○所有現金新台幣（下同）二
    千多元及金戒指三個（價值約一萬五千元）。得手後，於同日上午四、五時許，
    即不告而別匆匆離去，並與不知情之乙○○一同搭車前往台北。
二、案經丙○○訴由雲林縣警察局台西分局報請台灣雲林地方法院檢察署檢察官偵查
    起訴。
    理  由
一、訊據被告甲○○固供承伊與乙○○曾借住於丙○○家，並於翌日上午不告而別北
    上台北之事實，惟矢口否認竊盜犯行，辯稱：伊當天早上係因事回台北，怕吵到
    丙○○才不告而別，伊並無偷錢和金戒指，事後伊有和被害人和解道歉，但錢是
    乙○○賠的云云。惟查右揭事實，業據被害人丙○○於警訊時及偵查中指述綦詳
    ，其指稱：當天晚上伊房間借予甲○○及乙○○二人睡覺後，於早上五點左右，
    甲○○二人即向伊父親說要離開回台北，伊直到八點多起床，收拾房間發現有被
    翻過之痕跡，才知道東西被竊等語；於審判中指稱：當晚八點多與同學逛完夜市
    回來，就發現伊皮包有被動過的痕跡，當時被告與乙○○已在伊房間，後來伊將
    錢及戒指放在袋子中，並擺在房內，且將房間借給他們二人住，伊則住另一間，
    結果隔天早上八點多起床，伊即發現東西已失竊等語。證人乙○○結證稱：伊與
    被告原為男女朋友，八十七年五月七日伊確有與被告借住告訴人之房間，而於上
    午四、五點天未亮，甲○○即表示要回台北，伊即與甲○○走路到統聯客運站等
    車，並在車站等候二、三個小時才坐上第一班車，伊二人回到台北後，甲○○約
    有一星期都不在家，伊事後感覺有點可疑，甲○○也不出面澄清，伊不知道東西
    是不是甲○○偷的，但伊帶他去朋友丙○○家住，致東西遭竊，伊不好意思才出
    面賠償一萬六千元等語。次查被害人丙○○財物失竊當晚才將二千多元和金戒指
    擺放於房間袋子內，而被告甲○○與證人乙○○恰於同時借住被害人房間，且證
    人乙○○亦堅決證稱失竊之財物非伊所竊，當晚又無第三人進入該房間行竊，則
    被告甲○○顯然涉有重嫌。參以被告甲○○向被害人借住房間離去前，不僅未親
    自道謝，且竟於天未亮時，即匆匆要乙○○搭乘第一班車北上離去，其行為亦違
    背一般常情。又被害人丙○○與被告係初次見面，彼此並無任何仇隙，衡情其當
    無任意設詞誣陷被告之可能。綜何上情以觀，被告前開辯解，均係事後卸責之詞
    ，不足採信，事證明確，被告犯行堪以認定。
二、核被告甲○○所為，係犯刑法第三百二十條第一項竊盜罪。查被告前曾犯搶奪罪
    ，經台灣板橋地方法院判處有期徒刑五月確定，甫於八十六年十二月十六日執行
    完畢，有台灣雲林地方法院檢察署刑案資料查註紀錄表及台灣高等法院被告全國
    前案紀錄表各一件在卷可按，其執行完畢後，五年以內再犯本件有期徒刑以上之
    罪，為累犯，應依刑法第四十七條規定加重其刑。爰審酌被告犯罪之動機、目的
    、手段、智識程度、竊取之財物價值不高，及其素行不佳、仍飾詞否認犯行、不
    知悔悟等一切情狀，量處如主文所示之刑，以資懲儆。
據上論斷，應依刑事訴訟法第二百九十九條第一項前段，刑法第三百二十條第一項、
第四十七條，罰金罰鍰提高標準條例第一條前段，判決如主文。
本案經檢察官劉仁慈到庭執行職務。
中      華      民      國      八十九      年    四    月    二十六    日
                                          臺灣雲林地方法院刑事第一庭
                                              法  官  唐  光  義
右正本證明與原本無異。
如不服本判決，應於送達後十日內，向本院提出上訴狀。（須附繕本）
                                              書記官  陳  善  永
中      華      民      國      八十九      年    四    月    二十六    日
刑法第三百二十條
意圖為自己或第三人不法之所有，而竊取他人之動產者，為竊盜罪，處五年以下有期
徒刑、拘役或五百元以下罰金。
意圖為自己或第三人不法之利益，而竊佔他人之不動產者，依前項之規定處斷。
前二項之未遂犯罰之。


司法院資訊處製作；財團法人民間司法改革基金會備份。
